臺灣臺南地方法院刑事判決　　　　　　100年度簡上字第133號
上　訴　人　臺灣臺南地方法院檢察署檢察官
上　訴　人
即　被　告　蔡宗晃
上列上訴人因被告毀損案件，不服民國一百年四月二十五日本院
一百年度簡字第八六一號第一審刑事簡易判決（聲請簡易判決處
刑案號：臺灣臺南地方法院檢察署一百年度調偵字第五六七號）
，提起上訴，本院管轄之第二審合議庭判決如下：
    主  文
上訴均駁回。
蔡宗晃緩刑貳年。
    事實及理由
一、本案經本院合議庭審理結果，認第一審刑事簡易判決以被告
    蔡宗晃犯刑法第三百五十四條後段之致令他人物品不堪用罪
    ，判處拘役五十日，並諭知如易科罰金，以新臺幣（下同）
    一千元折算一日。核其認事用法及量刑均無不當，應予維持
    ，並引用第一審判決書記載之事實、證據及理由（如附件）
    。
二、檢察官上訴意旨略以：被告與告訴人陳凱楠素不相識，卻任
    意毀壞告訴人停放於路旁之自小客車玻璃，又被告至今尚未
    與告訴人和解，告訴人所受之損害未獲得賠償，原審判處被
    告拘役五十日，得易科罰金，即有未洽云云。而被告上訴意
    旨略以：伊於檢察官偵查時即已同意檢察官將本案轉介至臺
    南市永康區調解委員會調解，惟伊卻因在外地工作未收到調
    解通知而遭起訴及判決，希望鈞院可給予伊與告訴人商討和
    解之機會云云。
三、查原審審酌被告與告訴人素不相識，無冤無仇，竟任意敲擊
    毀壞告訴人停放於路邊自小客車之玻璃，毀壞他人財產，且
    被告此舉亦將造成會大眾莫名的恐懼，害怕自己的財產不知
    何時也會遭受損壞，實不應輕縱，惟念被告犯後坦承犯行，
    且素無前科紀錄等一切情狀，量處拘役五十日，並諭知以新
    臺幣一千元折算一日之易科罰金之折算標準，已詳載其量刑
    之理由，並有臺灣高等法院被告前案紀錄表一份附卷可稽，
    其認事用法並無不當，被告及檢察官上訴意旨猶以上開事由
    指摘原判決不當，為無理由，均應予駁回。又查被告前未曾
    因故意犯罪而受有期徒刑以上刑之宣告，有卷附臺灣高等法
    院被告前案紀錄表一份可按，其偶因一時失慮，致罹刑章，
    惡性非重，且其於本院審理時，復與告訴人達成民事和解，
    願自一百年八月五日起至同年十月五日止分三期賠償告訴人
    之損害共三萬元一情，為告訴人於本院審理時所不爭，並有
    卷附一百年七月十九日本院一百年度司南小調字第四七七號
    調解筆錄一份在卷可參，足見被告確有積極彌補過錯之舉動
    ，則被告經此次偵、審教訓，日後當知所警惕而無再犯之虞
    ，本院因認其所受上開刑之宣告，以暫不執行為適當，併依
    刑法第七十四條第一項第一款之規定，宣告緩刑二年，以啟
    自新。
據上論斷，應依刑事訴訟法第四百五十五條之一第一項、第三項
、第三百七十三條、第三百六十八條，刑法第七十四條第一項第
一款，判決如主文。
本案經檢察官王惠芬到庭執行職務。
中    華    民    國    100    年    8    月    31    日
                  刑事第五庭  審判長  法  官  鄭文祺
                                      法  官  陳振謙
                                      法  官  劉秀君
以上正本證明與原本無異。
不得上訴。
                                      書記官  曾盈靜
中    華    民    國   100    年    8     月    31    日